# 购买 260 万大型机械设备，付款期限为1.5 年，是否考虑现值确认原值呢？

提问人：baibing132y 时间：2022-12-09 01:14:42
合同约定付款日期实际付款日期付款金额(单位:元)合同签订后 3 日内2022/5/9100,000.002022.52022/5/9800,000.002022-6-25前2022/7/15400,000.002022.8.25前2022/9/29215,000.002022.11.25前2022/11/23215,000.002023.2.25前215,000.002023.5.25前215,000.002023.8.25前215,000.002022.11.25前225,000.00合计2,600,000.00您好 陈版 这个图表是购买大型机械设备的合同约定付款条件和实际付款日期，本合同付款期限为1.5年。我的问题如下：
1 、以上是否属于准则所说的：采用分期付款方式购买资产，且在合同中规定的付款期限比较长，超过了正常信用条件。 2 、如果按照现值确认固定资产原值的话，是按照合同约定的付款月份，还是按照实际付款的月份按月折现呢？现金流就是筹资了。
3 、虽然金额较大，但是付款期限很短，只有约1.5年，是否可以简化，按照各期实际支付的价款确认原值？现金流就是投资了。
提前谢谢您的回复啦。

回答人：chenyiwei
1 、因为付款周期延续到设备交付一年后，故存在融资成分，应按未来付款金额的折现值确认固定资产。折现依据合同约定的付款月份。
2 、虽然金额较大，但是付款期限很短，只有约1.5年，是否可以简化，取决于对重要性的考量，即如果不考虑折现与考虑折现影响相比，对后续各年度的利息支出和折旧等成本费用项目的金额是否具有重大影响。